# 新收入准则问题

提问人：zcy2401 时间：2022-12-22 16:59:26
请教陈老师两个问题：
1 、在判断企业向客户转让商品的承诺与合同其他承诺是否可以单独区分中的第一条：“企业需提供重大的服务以将该商品与合同中承诺的其他商品进行整合，形成合同约定的某个或某些组合产出转让给客户”这条该怎么理解？比如EPC业务，假如设计、采购、施工均可区分，设计是标准化的，不会受到后续采购设备与施工的影响，设备为通用设备，施工可以交给一般资质的施工队去做，这样E P C 可以作为三项履约义务来确认收入，但是E P C又是一项完整交钥匙工程，是不是可以认为是作为组合产出按一项履约义务去对待？那到底是一项履约义务还是三项呢，两条感觉都适用，但又矛盾了。
2 、“项目总体施工已完成但由于业主对最后一期工作量的确认和计量依赖于政府财评的完成，由于最终财评确定的金额具有不确定性，导致业主或甲方未对公司最后一期的累计已完成的工作量进行确认和计量，对应投入的成本期末形成合同履约成本。” 请教一下，该部分合同履约成本，是否应该在完成时就结转成本，还是说要等到最终评审确定了才能结转收入成本？

回答人：chenyiwei
1 、“重大整合”按照新收入准则应用指南的解释，是指“企业需提供重大的服务以将该商品与合同中承诺的其他商品进行整合，形成合同约定的某个或某些组合产出转让给客户。换言之，企业以该商品作为投入，生产或向客户交付其所要求的组合产出。因此，企业应当评估其在合同中承诺的每一单项商品本身就是合同约定的各项产出，还是仅为一个或多个组合产出的投入。”具体可参阅新收入准则应用指南中的【例 11 】。另外“重大整合”与“重大修改或定制”往往存在关联，也应同时考虑。
实务中，考虑整合是否重大，可以从以下几方面考虑：（ 1 ）整合工作的技术难度是否重大、复杂，是否为本企业最主要的利润来源，是否只有本企业有能力提供该等整合服务；（ 2 ）整合操作（如安装调试）的成本占项目总成本的比例是否重大，成本是否易于预测。
2 、完工交付时，履约进度已达到100%，此时应确认收入。“最终财评确定的金额具有不确定性”属于收入计量问题，可以用可变对价原则予以应对和解决，不能作为不确认收入而将合同履约成本相关资产继续挂账的理由，这是两个不同范畴的问题。